ACORDAO-COMPLETO-2390767

ACÓRDÃO 1536/2020 ATA 22/2020 - PLENÁRIO

VISTOS, relatados e discutidos estes autos de denúncia, com pedido de medida cautelar, a respeito de possíveis irregularidades ocorridas no Contrato de Gestão 123/2019, firmado entre o Município de São José/SC e a Organização Social Instituto Desenvolvimento Ensino e Assistência à Saúde (IDEAS) ,
ACORDAM os Ministros do Tribunal de Contas da União, reunidos em Sessão do Plenário, diante das razões expostas pelo relator, em:
9.1. com fulcro nos arts. 234 e 235, do Regimento Interno do TCU, e no art. 103, § 1º, da Resolução TCU 259/2014, não conhecer da denúncia;
9.2. dar ciência, com fulcro no art. 7º da Resolução-TCU 265/2014, das ocorrências identificadas nestes autos ao Município de São José/SC, para adoção das providências pertinentes;
9.3. dar ciência desta deliberação ao denunciante, ao Ministério da Saúde, para que, no exercício do acompanhamento e fiscalização do Sistema único de Saúde, avalie a pertinência dos fatos trazidos aos presentes autos, bem como ao Tribunal de Contas de Santa Catarina.

Denúncia sobre supostas irregularidades e ilegalidades em contratação de trabalhadores por meio de Organizações Sociais (OS).

Prefeitura Municipal de São José - SC.

3. Interessados/Responsáveis:
3.1. Interessado: Identidade preservada (art. 55, caput, da Lei n. 8.443/1992)
3.2. Responsável: Identidade preservada (art. 55, caput, da Lei n. 8.443/1992).

Ministro Benjamin Zymler.

13.1. Ministros presentes: José Mucio Monteiro (Presidente), Walton Alencar Rodrigues (Relator), Benjamin Zymler (Revisor), Augusto Nardes, Aroldo Cedraz, Raimundo Carreiro, Ana Arraes, Bruno Dantas e Vital do Rêgo.
13.2. Ministros-Substitutos presentes: Marcos Bemquerer Costa, André Luís de Carvalho e Weder de Oliveira.

WALTON ALENCAR RODRIGUES

Adoto, como Relatório, a instrução do Auditor (peça 8) , que contou com a anuência do Diretor (peça 9) :
1.	Cuidam os autos de denúncia, com pedido de medida cautelar, a respeito de possíveis irregularidades ocorridas no Contrato de Gestão 123/2019, firmado entre o Município de São José - SC e a Organização Social Instituto Desenvolvimento Ensino e Assistência à Saúde (IDEAS) , CNPJ  24.006.302/0001-35, cujo objeto está assim definido "gerenciamento, operacionalização e execução das ações e serviços de saúde, especificamente para o serviço de médico clínico geral, técnico de saúde bucal e atendente de saúde, nas unidades da secretaria de saúde do município de São José/SC".
2.	O Contrato de Gestão 123/2019 foi celebrado em 19/8/2019 a partir de procedimento de dispensa de licitação para celebração de avença com organização social pelo prazo de doze meses, tendo como valor R$ 7.618.022,16 (peça 7) .
3.	A denúncia versa, em linhas gerais, sobre indícios de irregularidades por desvirtuamento do modelo de prestação de serviços por organizações sociais (OS) , possível desrespeito ao instituto do concurso público por contratação de pessoal via OS, não publicação e aprovação de regulamentos referentes a pessoal da OS e violações à transparência dos atos decorrentes do Contrato 123/2019 por parte do Poder Executivo Municipal (peça 1) .  
EXAME DE ADMISSIBILIDADE
4.	Preliminarmente, por se tratar de um processo com pedido de medida cautelar, esta instrução se aterá a analisar a admissibilidade da denúncia (seção "Exame de Admissibilidade") e a admissibilidade do pedido da medida acautelatória (seção "Exame Técnico") .
5.	Deve-se registrar que a denúncia preenche os requisitos de admissibilidade constantes no art. 235 do Regimento Interno do TCU, haja vista a matéria ser de competência do Tribunal, referir-se a responsável sujeito a sua jurisdição, estar redigida em linguagem clara e objetiva, conter nome legível, qualificação e endereço do denunciante, bem como encontrar-se acompanhada do indício concernente à irregularidade ou ilegalidade denunciada.
6.	Além disso, qualquer cidadão, partido político, associação ou sindicato possui legitimidade para denunciar irregularidades ou ilegalidades perante o Tribunal, consoante disposto no art. 234 do RI/TCU.
7.	Ainda, conforme dispõe o art. 103, § 1º, in fine, da Resolução - TCU 259/2014, verifica-se a existência do interesse público no trato da suposta irregularidade/ilegalidade, pois a situação narrada pelo denunciante representa indícios de ilegalidades concernentes à contratação de profissionais para prestar, diretamente à população, atendimento em serviços de saúde, haja vista se tratar de 35 médicos, 92 atendentes de saúde pública e 40 técnicos de saúde bucal contratados mediante OS, cujo contrato de gestão é potencial e parcialmente custeado com recursos federais repassados sob regime fundo a fundo.
8.	Dessa forma, a denúncia poderá ser apurada, para fins de comprovar a sua procedência, nos termos do art. 234, § 2º do Regimento Interno do TCU.
EXAME TÉCNICO
9.	A denúncia protocolada nesta Corte levanta seis potenciais irregularidades descritas nos seguintes termos:
a)	 desvirtuamento do Instituto das Organizações Sociais, com o fito de contratar mão de obra por meio de empresa interposta (peça 1, p. 6-7) ;
b)	 burla ao Instituto do Concurso Público (peça 1, p. 7-9) ;
c)	 ausência de Publicação e Aprovação do Regulamento de Contratação de Pessoal e Plano de Cargos e Salários (peça 1, p. 9-11) ;
d)	 ausência de Transparência Ativa, por parte do Poder Executivo do Município de São José, dos Atos Decorrentes da Execução do Contrato de Gestão n° 123/2019 (peça 1, p. 11-13) ;
e)	 ausência de Transparência Ativa, por parte da Organização Social Instituto Desenvolvimento Ensino e Assistência à Saúde - IDEAS, dos Atos Decorrentes da Execução do Contrato de Gestão n° 123/2019 (peça 1, p. 14-16) ; e
f)	 omissão do Poder Executivo do Município de São José em fiscalizar o contrato, cobrar e exigir o cumprimento do ordenamento jurídico, a respeito da ausência de Transparência Ativa, por parte da Organização Social Instituto Desenvolvimento Ensino e Assistência à Saúde - IDEAS, dos Atos Decorrentes Execução do Contrato de Gestão n° 123/2019 (peça 1, p. 16-17) .
10.	De forma resumida, as alegações de irregularidades se pautam nos argumentos expostos a seguir (peça 1, p. 6-17) .
Do desvirtuamento do Instituto das Organizações Sociais, com o fito de contratar mão de obra por meio de empresa interposta
11.	Segundo a denúncia, a contratação ocorreu sem que se indicasse uma unidade de saúde específica para que o IDEAS (OS) assumisse a gestão. Não teriam sido destinados recursos (servidores, bens móveis ou imóveis) à OS, tampouco especificadas as atividades e serviços a serem desempenhadas pela entidade ou estabelecidos metas ou indicadores para nortear a atividade descentralizada.
12.	Tais fatos, afirma o denunciante, violariam a Lei Municipal 5.633/2017 e a jurisprudência do Tribunal alicerçada no Acórdão 2057/2016-TCU-Plenário.
Da burla ao Instituto do Concurso Público
13.	A contratação da OS sem se especificar a unidade a ser gerida pela entidade, os serviços abrangidos, as metas e os indicadores e em seu objeto prevendo tão-somente a contratação de profissionais da saúde a serem distribuídos pela rede municipal, configuraria uma tentativa de contratação de pessoal em rito divergente ao do concurso público, estabelecido no inciso II do art. 37 da Constituição Federal de 1988.
14.	O denunciante destaca também a existência de concurso público em curso pelo Município para contratação de profissionais da saúde de diversas especialidades, incluindo médicos, enfermeiros, técnicos em enfermagem, cirurgião dentista e etc. O edital foi publicado em 31/5/2019 e encontra-se disponível na página eletrônica do Município no seguinte endereço: https://www.saojose.sc.gov.br/index.php/sao-jose/publicacoes-legais-desc/edital-de-concurso-publico-n-001-2019-sms.
15.	A despeito disso, verificou-se que já foram publicadas ao menos algumas convocações de candidatos aprovados na página eletrônica do Município, endereço: https://www.saojose.sc.gov.br/index.php/sao-jose/publicacoes-legais/categoria/concursos.
Da ausência de publicação e aprovação do Regulamento de Contratação de Pessoal e Plano de Cargos e Salários
16.	De acordo com o denunciante, não está disponível ao público o regulamento para contratação de pessoal e o plano de cargos e salários e suas respectivas aprovações pela comissão de avaliação e fiscalização do Contrato de Gestão 123/2019.
17.	Essa omissão violaria o art. 9º, art. 22, incisos II e III, da Lei Municipal 5.633/2017, o art. 4º, inciso VIII, da Lei 9.637/1998 e o entendimento jurisprudencial do Supremo Tribunal Federal, firmado no julgamento na Ação Direta de Inconstitucionalidade (ADI) 1.923/2015.
18.	Diante disso, o denunciante ainda afirma que, como se trata de omissão, não sendo possível a produção de prova negativa, propugna-se a inversão do ônus da prova, exigindo-se do Município que apresente cópia das publicações que indiquem o cumprimento do ordenamento jurídico.
Da ausência de transparência ativa, por parte do Poder Executivo do Município de São José, dos atos decorrentes da execução do Contrato de Gestão n° 123/2019
19.	Segundo o denunciante, não é possível encontrar em consultas públicas nos endereços eletrônicos do Município e em seu portal de transparência e dados, informações, documentos e o próprio termo do Contrato de Gestão 123/2019.
20.	Tal situação violaria a Lei de Acesso à Informação - LAI (Lei 12.527/2011) , arts. 1º, 8º § 2º. Ademais, também haveria ofensa à Recomendação Conjunta 001/2018, emitida pelo Ministério Público do Estado de Santa Catarina e pelo Ministério Público de Contas do Estado de Santa Catarina o qual se reproduz os termos: "Por informação de interesse coletivo ou geral, no caso de contrato de gestão, entende-se toda aquela relativa à aplicação e destinação dos recursos públicos transferidos à organização social para a consecução do objeto pactuado".
21.	Registra-se que esta Secretaria do Tribunal de Contas da União, em pesquisa breve, encontrou apenas a publicação do extrato do Contrato 123/2019, o qual foi apensado à peça 7 deste processo.
Da ausência de Transparência Ativa, por parte da Organização Social Instituto Desenvolvimento Ensino e Assistência à Saúde - IDEAS, dos Atos Decorrentes Execução do Contrato de Gestão n° 123/2019
22.	Não estaria disponível no endereço eletrônico do IDEAS qualquer informação sobre o Contrato 123/2019 ou sobre as unidades da rede de saúde do Município de São José que estão sendo atendidos pela avença.
23.	Tal situação também configuraria afronta à LAI, visto que, de acordo com seu art. 2º, ela também se aplica a organizações sociais, as quais recebem recursos mediante contrato de gestão. Haveria também violação à Lei Municipal 5.633/2017.
24.	Outrossim, registra-se que, em pesquisa expedita, esta SecexSaúde não encontrou no website do IDEAS menção ao Contrato de Gestão 123/2019. O endereço consultado foi: https://ideas.med.br/transparencia/, acessado em 9/12/2019.
Da omissão do Poder Executivo do Município de São José em fiscalizar o contrato, cobrar e exigir o cumprimento do ordenamento jurídico, a respeito da ausência de transparência ativa, por parte da Organização Social Instituto Desenvolvimento Ensino e Assistência à Saúde - IDEAS, dos atos decorrentes da execução do Contrato de Gestão n° 123/2019
25.	Em face da não divulgação de informações sobre o Contrato 123/2019 por parte do IDEAS, o denunciante entende que o Município estar-se-ia omitindo com seu dever de fiscalizar os atos dos dirigentes da OS, verificando o cumprimento dos seus deveres legais, estatutários e regimentais.
26.	Essa obrigação dos gestores municipais está prevista na Lei Municipal 5.633/2017, arts. 8º, caput, e 9º, parágrafo único inciso II, e 10, caput.
Da medida cautelar
27.	Diante disso, mencionando entendimento do Supremo Tribunal Federal, Acórdão 26.547-7/DF e Mandado de Segurança 24.510-7/DF, que reconheceu a possibilidade de Tribunais de Contas determinarem medidas cautelares, o denunciante pugna pela "adoção de medidas no sentido de se evitar a perpetuação das irregularidades relacionadas ao Contrato de Gestão 123/2019" com a imediata sustação do Contrato, sob pena de "graves danos ao Erário" (peça 1, p. 17-19) .
28.	Para sustentar tal pedido, o denunciante argumenta pela existência da plausibilidade jurídica (fumus boni iuris) com a indicação expressa de violações a inúmeros dispositivos mencionados ao longo da descrição das supostas irregularidades feitas na denúncia (peça 1, p. 18) .
29.	Sobre a possibilidade de lesão irreparável ou de difícil reparação decorrente do tempo para apreciação de mérito (periculum in mora) , a denúncia indica o dispêndio de competência mensal no valor de R$ 491.966,85 (Empenho 003478) , o qual se repete mês a mês, por se tratar de um custeio fixo durante o período de vigência do Contrato 123/2019 (peça 1, p. 18) .
Dos Requerimentos
30.	Ao final da denúncia, faz-se as seguintes propugnações (peça 1, p. 19) :
a)	 seja conhecida a presente denúncia e, em sede cautelar, determinada a sustação do contrato em comento, até deliberação ulterior dessa Corte de Contas;
b)	 seja determinada a realização de auditoria, inclusive sob aspectos relevantes não apontadas por este Denunciante, a fim de aprofundar as investigações quanto aos indícios de irregularidades e ilegalidades apresentados;
c)	 sejam comunicados os Ministérios Públicos Federal, por envolver recursos federais do Sistema Único da Saúde (SUS) , e Estadual sobre os fatos apresentados nesta denúncia, se confirmados os indícios de irregularidades e ilegalidades supramencionados; e
d)	 a notificação de todas as decisões relativas ao presente pedido ao Denunciante, nos endereços que constam da qualificação, conforme previsão do art. 5º, inc. XXXIII, da Constituição Federal.
Do Exame Sumário
31.	Em atendimento ao art. 106 da Resolução 259/2014, avalia-se sumariamente o risco, a materialidade e a relevância dos elementos que foram apresentados.
32.	Estão presentes os elementos que caracterizam o risco, a materialidade e a relevância nos termos da denúncia. Os fatos narrados apresentam substancial possibilidade de procedência (risco) , dizem respeito ao valor anual de R$ 7.618.022,16 (materialidade) e têm relação direta com a prestação de serviços de saúde e a vida do cidadão (relevância) .
Análise do pedido de medida cautelar
33.	Consoante o art. 276 do Regimento Interno/TCU, o Relator poderá, em caso de urgência, de fundado receio de grave lesão ao Erário, ao interesse público, ou de risco de ineficácia da decisão de mérito, de ofício ou mediante provocação, adotar medida cautelar, determinando a suspensão do procedimento impugnado, até que o Tribunal julgue o mérito da questão. Tal providência deverá ser adotada quando presentes os pressupostos do fumus boni iuris e do periculum in mora.
34.	Analisando os elementos apresentados pelo denunciante, verifica-se que, a despeito da possibilidade da procedência dos elementos indicados pelo denunciante, que poderiam ensejar a concessão do pedido de medica cautelar inautida altera pars, seu eventual deferimento pode vir a provocar efeitos colaterais danosos à população, especialmente a mais vulnerável, a qual é a principal beneficiada pelos serviços de saúde pública prestados pela rede municipal.
35.	Com efeito, a interrupção súbita da atuação de 35 médicos, 92 atendentes de saúde pública e 40 técnicos de saúde bucal tem potencial de causar prejuízos graves à população que depende da atuação desses profissionais. Assim, fica caracterizado o perigo da demora reverso (periculum in mora inverso) 
36.	Isso posto, antes de que seja proferida uma decisão sobre o acolhimento da cautelar pleiteada, deve ser realizada a oitiva prévia do Município de São José - SC, bem assim da Organização Social Instituto Desenvolvimento Ensino e Assistência à Saúde (IDEAS) , para que se manifestem, no prazo regimental de cinco dias, acerca das possíveis irregularidades denunciadas que lhes couberem.
37.	Deve também ser realizada diligência ao Município de São José - SC para que apresente:
a)	 o termo do Contrato de Gestão 123/2019;
b)	 documentos que caracterizaram a necessidade de transferir para organização social os serviços de saúde resultantes do Contrato de Gestão 123/2019;
c)	 cópia da publicação e aprovação dos regulamentos de contratação de pessoal e plano de cargos e salários provenientes do Contrato de Gestão 123/2019; e
d)	 demais documentos que possam ou não afastar as irregularidades apontadas, a critério do Município de São José - SC.
CONCLUSÃO
38.		O documento constante da peça 1 deve ser conhecido como denúncia, por preencher os requisitos previstos nos arts. 234 e 235, do Regimento Interno/TCU, e no art. 103, § 1º da Resolução - TCU 259/2014 (itens 4-8) .
39.	Estão presentes os elementos que caracterizam o risco, a materialidade e a relevância nos termos da denúncia (itens 31-32) .
40.	No que tange ao requerimento de medida cautelar, entende-se necessária a realização de oitiva prévia do Município de São José - SC, bem assim da Organização Social Instituto Desenvolvimento Ensino e Assistência à Saúde (IDEAS) , para que se manifestem, no prazo regimental de cinco dias, acerca das possíveis irregularidades denunciadas que lhes digam respeito (itens 33-36) .
41.	Além disso, faz-se necessária a realização de diligência ao Município de São José - SC para obtenção de documentos que ajudem a elucidar a questão (item 37) .
PROPOSTA DE ENCAMINHAMENTO
42.	Ante todo o exposto, submetem-se os autos à consideração superior, propondo:
	a) conhecer da presente denúncia, satisfeitos os requisitos de admissibilidade previstos nos arts. 234 e 235 do Regimento Interno deste Tribunal e no art. 103, § 1º, da Resolução - TCU 259/2014;
	b) determinar, nos termos do art. 276, § 2º, do Regimento Interno/TCU, a oitiva do Município de São José - SC, para, no prazo de até 5 (cinco) dias úteis, manifestar-se sobre os fatos apontados na denúncia, alertando-o quanto à possibilidade de o Tribunal vir a suspender a execução do Contrato de Gestão 123/2019, quais sejam:
1) desvirtuamento do instituto das organizações sociais, com o fito de contratar mão de obra por meio de empresa interposta (itens 11-12) ;
2) burla ao instituto do concurso público (itens 13-15) ;
3) ausência de publicação e aprovação do regulamento de contratação de pessoal e plano de cargos e salários (itens 16-18) ;
4) ausência de transparência ativa, por parte do Poder Executivo do Município de São José/SC, dos atos decorrentes da execução do Contrato de Gestão n° 123/2019 (itens 19-21) ;
5) ausência de transparência ativa, por parte da organização social Instituto Desenvolvimento Ensino e Assistência à Saúde - IDEAS, dos atos decorrentes da execução do Contrato de Gestão n° 123/2019 (itens 22-24; e
6) omissão do Poder Executivo do Município de São José em fiscalizar o contrato, cobrar e exigir o cumprimento do ordenamento jurídico, a respeito da ausência de Transparência Ativa, por parte da Organização Social Instituto Desenvolvimento Ensino e Assistência à Saúde - IDEAS, dos atos decorrentes execução do Contrato de Gestão n° 123/2019 (itens 25-26) ;
c) determinar, nos termos do art. 276, § 2º, c/c art. 250, inciso V, ambos do Regimento Interno/TCU, a oitiva da Organização Social Instituto Desenvolvimento Ensino e Assistência à Saúde (IDEAS) , CNPJ 24.006.302/0001-35, para, no prazo de até 5 (cinco) dias úteis, manifestar-se sobre os fatos apontados na denúncia, alertando-a quanto à possibilidade de o Tribunal vir a suspender a execução do Contrato de Gestão 123/2019, quais sejam:
1) ausência de publicação e aprovação do regulamento de contratação de pessoal e plano de cargos e salários (itens 16-18) ; e
2) ausência de transparência ativa, por parte da organização social Instituto Desenvolvimento Ensino e Assistência à Saúde - IDEAS, dos atos decorrentes da execução do Contrato de Gestão n° 123/2019 (itens 22-24) ; e
d) realizar diligência, com fundamento no art. 157 do RI/TCU, ao Município de São José - SC, para que, no prazo de 5 (cinco) dias, sejam encaminhados os seguintes documentos: 
1) o termo do Contrato de Gestão 123/2019;
2) documentos que caracterizaram a necessidade de transferir para organização social os serviços de saúde resultantes do Contrato de Gestão 123/2019;
 3) cópia da publicação e aprovação dos regulamentos de contratação de pessoal e plano de cargos e salários provenientes do Contrato de Gestão 123/2019; e
4) demais documentos que possam ou não afastar as irregularidades apontadas, a critério do Município de São José - SC;
e) encaminhar cópia da peça 6 e da presente instrução ao Município de São José - SC e à Organização Social Instituto Desenvolvimento Ensino e Assistência à Saúde (IDEAS) a fim de subsidiar as manifestações a serem requeridas.

não há

Não atuou.

DENÚNCIA. POSSÍVEIS IRREGULARIDADES OCORRIDAS EM CONTRATO DE GESTÃO FIRMADO POR MUNICÍPIO COM ORGANIZAÇÃO SOCIAL. AUSÊNCIA DE DEMONSTRAÇÃO DE QUE O CONTRATO É FINANCIADO COM RECURSOS FEDERAIS. AUSÊNCIA DE INTERESSE PÚBLICO E DE INDÍCIOS DE PREJUÍZO AO ERÁRIO. NÃO CONHECIMENTO.

DENÚNCIA (DEN)

Secretaria de Controle Externo da Saúde (SecexSaude).

Trata-se de denúncia, com pedido de medida cautelar, a respeito de possíveis irregularidades ocorridas no Contrato de Gestão 123/2019, firmado em 19/8/2019 a partir de procedimento de dispensa de licitação, entre o Município de São José/SC e a Organização Social Instituto Desenvolvimento Ensino e Assistência à Saúde (IDEAS) , no valor R$ 7.618.022,16, com prazo de vigência de doze meses, cujo objeto é o "gerenciamento, operacionalização e execução das ações e serviços de saúde, especificamente para o serviço de médico clínico geral, técnico de saúde bucal e atendente de saúde, nas unidades da secretaria de saúde do município de São José/SC".
A denúncia versa, em linhas gerais, sobre indícios de irregularidades por desvirtuamento do modelo de prestação de serviços por organizações sociais (OS) : possível desrespeito ao instituto do concurso público por contratação de pessoal via OS, não publicação e aprovação de regulamentos referentes a pessoal da OS e violações à transparência dos atos decorrentes do Contrato 123/2019 por parte do Poder Executivo Municipal.  
A unidade técnica propõe o conhecimento da denúncia, por preencher os requisitos previstos nos arts. 234 e 235, do Regimento Interno do TCU, e no art. 103, § 1º da Resolução TCU 259/2014, bem como por estarem presentes os elementos que caracterizam o risco, a materialidade e a relevância nos termos daquela.
Acolhe os argumentos do denunciante para concluir que os fatos apresentados representam afronta à Lei 12.527/2011 (Lei de Acesso à Informação - LAI) , que, de acordo com seu art. 2º, também se aplica a organizações sociais, além de violação à Lei Municipal 5.633/2017.
Conclui ainda que, a despeito da possibilidade da procedência dos elementos apresentados, que poderiam ensejar a concessão do pedido de medica cautelar, seu eventual deferimento pode vir a provocar efeitos colaterais danosos à população, com possível interrupção súbita da atuação de 35 médicos, 92 atendentes de saúde pública e 40 técnicos de saúde bucal. 
Caracterizado o perigo da demora reverso, propõe a oitiva prévia do Município de São José/SC e da Organização IDEAS, para que se manifestem sobre as possíveis irregularidades denunciadas que lhes couberem.
II
Divirjo do posicionamento da unidade técnica quanto ao conhecimento da denúncia. 
No presente caso, a matéria deve ser analisada em consonância com o capítulo XI da Resolução-TCU 259/2014, que versa sobre o encaminhamento das denúncias e representações no âmbito desta Corte de Contas. No art. 103, § 1º, deste normativo, ficou estabelecido que: 
§1° O exame de admissibilidade abordará a competência do Tribunal sobre o assunto, a legitimidade do autor, a suficiência dos indícios e a existência de interesse público no trato da suposta ilegalidade apontada.
A partir dos indícios apresentados, o denunciante busca demonstrar a irregularidade do Contrato de Gestão 123/2019, no valor de R$ 7.618.022,16 pelo prazo de doze meses. Com isso, busca tutelar a contratação de pessoal pelo Município de São José/SC.
Trata-se de situação que poderia ser melhor tratada por outras instâncias de controle, como o Tribunal de Contas do Estado de Santa Catarina ou o Ministério da Saúde. Diante da baixa materialidade envolvida, considerando que os indícios apresentados não são de malversação de recursos públicos, não se justifica a alocação dos limitados meios fiscalizatórios do TCU com vistas à apuração dos fatos trazidos à colação pelo denunciante, ainda que potencialmente o tema esteja sob a jurisdição desta Corte.
Sendo assim, não conheço da denúncia, sem prejuízo de dar ciência, nos termos do art. 7º da Resolução TCU 265/2014, das ocorrências apontadas nestes autos ao Município São José/SC, ao Ministério da Saúde e ao Tribunal de Contas do Estado de Santa Catarina, para que, no exercício da fiscalização que lhes competem, verifiquem a existência de eventuais prejuízos decorrentes dos fatos aqui tratados.
Feitas essas considerações, voto por que o Tribunal acolha a minuta de acórdão que ora submeto à deliberação do colegiado.
TCU, Sala das Sessões Ministro Luciano Brandão Alves de Souza, em 22 de janeiro de 2020.
WALTON ALENCAR RODRIGUES 
Relator

Trata-se de denúncia sobre suposta utilização irregular de recursos na área da saúde do município de São José, em Santa Catarina.
Solicitei vista dos autos em razão da afirmação do relator, em seu voto inicial, de que não haveria competência para atuação desta Corte, uma vez que o denunciante não teria demonstrado a existência de recursos federais.
Contudo, uma vez que as ações de saúde são desenvolvidas no âmbito do Sistema Único de Saúde, o qual é suprido em grande parte com recursos federais, entendia que poderia haver competência para a atuação desta Corte. 
Tendo em vista as novas considerações do relator, eminente Ministro Walton Alencar Rodrigues, no sentido de que não há relatos de malversação de recursos públicos e que o problema apontado - contratação de Organização Social em detrimento da realização de concurso público - pode ser melhor examinado pelo Tribunal de Contas do Estado (TCE) , acolho in totum a proposta de encaminhamento ora apresentada.
De fato, não havendo notícias de malversação de recursos da saúde, não há interesse de agir por parte deste tribunal. Entendimento diverso poderia levar esta Corte a atuar até mesmo no exame de matérias atinentes à realização de concurso público para contratação de servidores da saúde em todas as unidades da federação, o que é absolutamente inviável. 
Diante do exposto, acolho integralmente a proposta do relator.
TCU, Sala das Sessões Ministro Luciano Brandão Alves de Souza, em 4 de março de 2020.
BENJAMIN ZYMLER
Revisor